【裁判字號】    97,交聲,149
【裁判日期】    970530
【裁判案由】    違反道路交通管理處罰條例聲明異議
【裁判全文】
臺灣新竹地方法院交通事件裁定         97年度交聲字第149號
異  議  人
即受處分人  甲○○
上列異議人即受處分人因違反道路交通管理處罰條例案件，對於
交通部公路總局新竹區監理所中華民國97年4月9日所為之處分（
原處分案號：竹監新四字第裁51-E00000000號），聲明異議，本
院裁定如下：
    主  文
異議駁回。
    理  由
一、按駕駛人駕駛汽車，應遵守道路交通標誌、標線、號誌之指
    示，道路交通安全規則第90條前段定有明文。又道路交通標
    誌標線號誌設置規則第206條第5款第1目規定「圓形紅燈」
    之行車管制號誌係表示禁止車輛通行，並不得超越停止線或
    進入路口。如汽車駕駛人，行經有燈光號誌管制之交岔路口
    闖紅燈者，處新臺幣（下同）1,800元以上5,400元以下罰鍰
    ，道路交通管理處罰條例第53條第1項定有明文；且汽車駕
    駛人駕駛汽車違反道路交通管理處罰條例第53條規定者，除
    應依該條所規定之罰鍰處罰外，並應予記違規點數3點，道
    路交通管理處罰條例第63條第1項第3款亦定有明文。再行為
    人如係駕駛小型車闖紅燈行駛，而在舉發通知單上所載之應
    到案日期前聽候裁決，經主管機關調查後仍認定其有上開違
    規行為者，依違反道路交通管理事件統一裁罰基準及處理細
    則第44條第1項及違反道路交通管理事件統一裁罰基準表（
    下稱基準表）之規定，需對該行為人處以2,700元之罰鍰，
    並記違規點數3點。
二、原處分意旨略以：本件異議人即受處分人甲○○於民國96年
    12月17日22時2分許，駕駛車號JV-2695號自用小客車，行經
    設有燈光號誌管制之新竹市○○路○段、延平路1段路口時，
    未遵守道路交通號誌之指示闖紅燈，經新竹市警察局交通警
    察大隊設置於該路口之闖紅燈兼自動測速照相設備拍攝2張
    採證照片，而由新竹市警察局交通分隊員警徐境賢逕行掣單
    舉發，經將舉發通知單送達予受處分人，受處分人於97年3
    月7日應到案日期前向原處分機關提出申訴，經原處分機關
    請舉發單位即新竹市警察局調查結果，仍認受處分人確有前
    述違規行為，原處分機關乃依道路交通管理處罰條例第53條
    第1項、第63條第1項第3款之規定及違反道路交通管理事件
    統一裁罰基準及處理細則第44條第1項暨基準表之規定，於9
    7年4月9日從輕裁處受處分人罰鍰2,700元，並依同條例第63
    條第1項第3款規定併予記違規點數3點。
三、受處分人固不否認於上開時地駕駛前揭車號之自用小客車行
    經前開地點，遭闖紅燈兼自動測速照相設備拍攝照片之事實
    ，惟辯稱：伊經過新竹市○○路○段、延平路1段路口時，係
    依該交岔路口之左轉彎箭頭綠燈指示左轉，並無闖紅燈，依
    採證照片所示前方有多輛對向車道的車輛正在左彎，該情形
    下伊亦無法闖越紅燈，伊確有違規事實，惟應是違反道路交
    通管理處罰條例第48條第1項第4款之「在多車道左轉彎，不
    先駛入內側車道」，非同條例第53條第1項之「行經有燈光
    號誌管制之交岔路口闖紅燈」云云。
四、經查：
  (一)新竹市○○路○段、延平路1段路口所裝設之闖紅燈兼自動測
    速照相設備，係採用地面感應線圈測知所行駛之車道別，且
    以感應線圈之間距測得違規車輛當時所行駛之速度，並依行
    車管制號誌轉換成紅燈後始啟動照相設備。本案受處分人駕
    駛之車號JV-2695號自用小客車行經新竹市○○路○段、延平
    路1段路口前時，行車管制號誌已轉換成紅燈7秒，其未依規
    定煞車而越過停止線，並於轉換為紅燈8秒時繼續以時速15
    公里速度超越停止線而有持續行駛行為之情，有採證照片2
    張可憑。新竹市警察局亦於97年5月19日以竹市警交字第097
    0018515號函覆：「經查採證相片違規車輛為第2車道無訛，
    該第1張採證相片顯示，該車係於紅燈亮後7秒超越停止線，
    第2張採證相片仍於紅燈亮後8秒超越停止線，以時速15公里
    有持續行駛行為（依據交通部82年4月22日交路82字第00981
    號函核定規定：車輛面對圓形紅燈時仍逕予穿越路口至銜接
    路段，含左轉、直行、迴轉即視為闖紅燈之行為），違規事
    實十分明確」。
  (二)按道路交通標誌標線號誌設置規則第206條第5款第1目規定
    「圓形紅燈」之行車管制號誌係表示禁止車輛通行，並不得
    超越停止線或進入路口，已如前述；是駕駛人苟遇「圓形紅
    燈」，而有「超越停止線或進入路口」之舉，即屬闖紅燈甚
    明。稽諸卷附採證照片，受處分人所駕駛之車輛已超越停止
    線並進入路口已明，依前開道路交通標誌標線號誌設置規則
    第206條第5款第1目之規定，受處分人所為自屬闖紅燈行為
    。
  (三)受處分人雖辯稱伊所為係「在多車道左轉彎不先駛入內側車
    道」之違規行為，而採證照片上亦確實顯示左轉燈號亮起，
    惟依該等照片所示，受處分人所駕駛之車輛左邊方向燈並未
    亮起，且所攝得之該車行向並無左偏或左轉彎之情形，經本
    院向新竹市警察局函查後復未攝得受處分人所駕車輛當時係
    左轉之照片可資證明（見本院卷第23-25頁），是受處分人
    所辯，並無事證足憑，尚難對其為有利之認定。
五、綜上所述，受處分人所駕駛之車輛確有在前揭時地行經有燈
    光號誌管制之交岔路口闖紅燈之違規行為，原處分機關依道
    路交通管理處罰條例第53條第1項、第63條第1項第3款及基
    準表之規定，裁處受處分人罰鍰2,700元，並予記違規點數3
    點，核無違誤，受處分人之異議為無理由，自應將其異議駁
    回。
據上論斷，應依道路交通案件處理辦法第19條，裁定如主文。
中    華    民    國    97    年    5     月    30    日
                  交通法庭法  官  吳靜怡
以上正本證明與原本無異。
如不服本裁定，應於裁定送達後5日內向本院提出抗告狀。
中    華    民    國    97    年    6     月    3     日
                          書記官  劉亭筠


司法院資訊處製作；財團法人民間司法改革基金會備份。
